---
title: "Clase 5"
author: "Nelson"
date: "21/6/2021"
output:
  html_document: default
---

```{r setup, include=FALSE}
knitr::opts_chunk$set(echo = TRUE)
```

## Mi primer R markdown (cuaderno)
Vamos a cargar los datos que están en la url [celulares](https://drive.google.com/file/d/1UoDkb_qP0jwA3Oh1UkE8WSkcbGSKDab5/view?usp=sharing)
```{r}
library(tidyverse)
Hurtos <- read_csv("C:/Users/nelso/Downloads/Hurto_de_celulares_2018 (2).csv")
head(Hurtos)
```
Y si colocamos la instrucción `echo=FALSE`
```{r, echo=FALSE}
library(readr)
Hurtos <- read_csv("C:/Users/nelso/Downloads/Hurto_de_celulares_2018 (2).csv")
head(Hurtos)
```

Se puede colocar código en $\LaTeX$, usando la $para \, formula \, en \,linea$ y 
$$para \, formula\, centrada$$
## Calcular la media geometrica
La media geometrica se define como:
$$\bar{x}_g=\sqrt[n]{\prod_{i=1}^n x_i}$$
Una función para calcular la media geometrica seria

```{r}
med_geo <- function(x, na.omit=TRUE){
  if(min(na.omit(x))>0){
  if(na.omit==TRUE){
    x=na.omit(x)
    med_geo <- prod(x)**(1/length(x))
  }else{
    med_geo <- prod(x)**(1/length(x))
  }
  }else{
    med_geo<-"nos jodimos"
  }
  return(med_geo)
}
```
Entonces la media geometrica de la Edad es=`r med_geo(Hurtos$Edad)`, pero tiene ceros, entonces es `r med_geo(Hurtos %>% filter(Edad>0) %>% select(Edad))`, porque

```{r}
prod(Hurtos %>% filter(Edad>0) %>% select(Edad))
```

es mejor usar propiedades 

$$\bar{x}_g=e^{ln(\bar{x}_g)}=e^{\frac{1}{n}\sum_{i=1}^nln(x_i)}$$
Entonces la función quedaria 

```{r}
med_geo <- function(x, na.omit=TRUE){
  if(min(na.omit(x))>0){
  if(na.omit==TRUE){
    x=na.omit(x)
    med_geo <- exp(sum(log(x))/length(x))
  }else{
    med_geo <- exp(sum(log(x))/length(x))
  }
  }else{
    med_geo<-"nos jodimos"
  }
  return(med_geo)
}
```
Por lo tanto la media geometrica de la Edad es `r med_geo(Hurtos$Edad[Hurtos$Edad>0])`

## Incluir graficas


```{r, echo=FALSE}
ggplot(Hurtos, aes(x=Sexo, fill=Zona)) + geom_bar()

```
O de otra forma
```{r, echo=TRUE}
ggplot(Hurtos, aes(x=Sexo, fill=Zona)) + geom_bar()

```
